---
title: "Baseline Modelling"
author: "Georg Grunsky"
format: html
editor: visual
bibliography: references.bib
---

## Prämisse

### Use Case Analyse {#sec-use-case-analyse}

In der vorausgegangenen Use Case Analyse[@grunsky_rettungsdienst_2024] wurden bereits Überlegungen zu Modellansätzen sowie der Bewertung dieser angestellt. Diese wurden, vor allem, in den Abschnitten **Building Models** und **Impact Simulation** behandelt. Die Erkenntnisse werden nachfolgend nochmals zusammengefasst:

In der UseCase Analyse wurden die überblicksmäßig die Stärken und Schwächen verschiedener Machine Learning Algorithmen verglichen. Aufgrund der Einfachheit, Interpretierbarkeit und Tauglichkeit für saisonale Zeitreihen mit wenig Features schienen die Modelle SARIMA und Facebook Prophet den Anforderungen dieses Anwendungsfalles entgegenzukommen.

**SARIMA** (Seasonal Autoregressive Integrated Moving Average) stellt dabei ein klassisches Modell für saisonale Zeitreihenanalysen dar. **Facebook Prophet** wurde ebenso für Zeitreihenvorhersagen entwickelt und verwendet dabei ein zusammengesetztes Modell aus Trend, Saisonalität und speziellen Ereignissen in Zeitreihen. [@taylor_forecasting_2017].

Auf Basis des DRK-Reformtarifvertrags [@deutsches_rotes_kreuz_drk-reformtarifvertrag_2023] wurde geschätzt, dass ein Tag mit, bisher fix eingeteilten, 90 Bereitschaftsfahrer:innen etwa €14.850,- kostet (€165,- pro Bereitschaftsfahrer:in), die an vielen Tagen gar nicht abgerufen werden. Diese Kosten können gut als Messwerte in eine Kostenfunktion für die Güte des Modells integriert werden. Ein deutlich höherer Strafbetrag für eine zu niedrige Schätzung soll den Anforderungen des K.O.-Kriteriums entsprechen, nie zu wenig Bereitschaftspersonal vorzusehen.

### Explorative Datenanalyse

Die Erkenntnisse der explorativen Datenanalyse bieten eine weitere Basis für die Erstellung eines Baseline Models und lassen sich wie folgt zusammenfassen:

1.  Beim Bedarf an StandBy-Personal wurde über die Jahre ein positiver Trend mit einem starken Anstieg seit Beginn des Jahres 2019 beobachtet.
2.  Ebenso wurde eine
    1.  starke wochenweise Saisonalität mit Perioden zw. 3-5 Wochen,
    2.  eine Abhängigkeit zum Tag im Monat mit einem starken Abwärtstrend zu Beginn jeden Monats und Periodenlängen von etwa drei Tagen,
    3.  sowie eine schwächer ausgeprägte monatliche Saisonalität festgestellt.
3.  Es wurde außerdem festgehalten, dass eine Abhängigkeit des Bedarfs an StandBy-Personal von der Anzahl krankgemeldeter Bereitschaftsfahrer:innen und der Anzahl eingehender Notrufe plausibel scheint. In der wochenweisen Aggregation der Daten bestätigte das neu entstandene Merkmal call_per_sick (eine Division der Anzahl der Notrufe durch die Anzahl der Krankmeldungen) diese Annahme. Dies wurde vor allem in der logarithmischen Darstellung der Daten ersichtlich.

Die möglichen Prediktoren aus dem letzten Punkt müssten für eine Verwendung als solche selbst erst einzeln vorhergesagt und danach zusammengeführt werden. Ein direktes Lernen der zeitlichen Muster der abhängigen Variable scheint an dieser Stelle für ein Baseline Model effizienter. Die ersten beiden Punkte weisen auf eine Kombination aus Trends und unterschiedlichen Saisonalitäten hin, die in einer Vorhersage berücksichtigt werden muss. Die Verwendung von dem oben beschriebenen Facebook Prophet Alorithmus für ein Baseline Model scheint den Anforderungen zu entsprechen.

## Baseline Model

### Framework

Aufgrund der, oben angeführten, Prämissen wurde für die Erstellung des Baseline Models der **Facebook Prophet** Algorithmus in Kombination mit dem R Package **caret** [@kuhn_caret_nodate-1] gewählt. Letzteres ist als Framework und syntaktisch vereinheitlichte Sammlung von Funktionen für den Prozess der Modellgenerierung zu verstehen. Caret verfügt bereits vorab über viele integrierte Algorithmen, die im Rahmen des Trainings einfach ausgewählt werden können. Außerdem bietet die Dokumentation des caret Package eine gute Hilfestellung und Führung durch diesen Prozess.

Die angebotenen Funktionen umfassen dabei sämtliche Schritte von der Datenvorverarbeitung bis hin zu Modellevaluierung und bieten auch die Möglichkeit Hyperparameter zu testen, sowie benutzerdefinierte Modelle Kostenfunktionen zu integrieren.

Facebook Prophet ist zwar, von Haus aus, nicht in caret integriert, scheint aber eine gute Wahl für ein Baseline Model dieses Anwendungsfalls zu sein. Es wird daher eine eigene Trainingsfunktion geschrieben und diese manuell in den caret workflow eingebettet. Die zeitliche Kreuzvalidierung von Facebook Prophet ist für diese Daten geeigneter als die caret-eigene *createTimeSlices*-Funktion und wird deshalb bereits in die Trainingsfunktion für Prophet mit aufgenommen.

```{r}
#| echo: false
#| message: false
#| warning: false

# Bibliotheken
library(caret, quietly = TRUE)
library(prophet, quietly = TRUE)
library(dbplyr, quietly = TRUE)
library(ggplot2, quietly = TRUE)
library(plotly, quietly = TRUE)

```

```{r}
#| echo: false
#| message: false
#| warning: false

# prophet Trainingsfunktion für caret
train.prophet <- function(x, y, wts, param, lev, last, weights, classProbs) {
  df <- cbind(x, y = y)
  m <- prophet(df)
  
  # cross-validation
    cv_results <- cross_validation(m, 
                                 initial = 365.25, 
                                 period = 30, 
                                 horizon = 30,
                                 units = "days")
    
  # performance metrics
  metrics <- performance_metrics(cv_results)
  return(list(model = m, cv_results = cv_results, metrics = metrics))
}


# prophet Vorhersagefunktion für caret
predict.prophet <- function(modelFit, x) {
  forecast <- predict(modelFit$model, x)
  return(forecast$yhat)
}



```

```{r}
# prophet-Methode in caret integrieren
prophet <- list(
  label = "Prophet",
  library = "prophet",
  check = NULL,
  loop = NULL,
  type = "Regression",
  parameters = data.frame(
    parameter = c("changepoint_prior_scale", 
                  "seasonality_prior_scale", 
                  "holidays_prior_scale"),
    class = c("numeric", "numeric", "numeric"),
    label = c("Changepoint Prior Scale", 
              "Seasonality Prior Scale",
              "Holidays Prior Scale")
    ),
  grid = function(x, y, len = NULL, search = NULL) {
    expand.grid(changepoint_prior_scale = seq(0.001, 0.1, length = 10),
                seasonality_prior_scale = seq(0.01, 10, length = 10),
                holidays_prior_scale = seq(0.01, 10, length = 10))
    },
  fit = train.prophet,
  predict = predict.prophet,
  prob = NULL,
  levels = NULL,
  tags = c("Time Series"),
  sort = NULL,
  notes = "Integrate facebook prophet model into caret package."
)
```

### Kostenfunktion

Wie bereits in @sec-use-case-analyse beschrieben, nimmt die unten angeführte Kostenfunktion Bezug auf entstandene (jedoch nicht abgerufene) StandBy-Kosten, sowie Strafkosten für zu niedriege Vorhersagen. Die Werte werden zum Vergleich über die Testperiode aufsummiert.

```{r}
# Benutzerdefinierte Kostenfunktion
lossfunction <- function(actual, forecast) {
  
  # Kosten pro zu hoch geschätzter Bereitschaft in Höhe von €165,- 
  stdbyloss <- sum(pmax(forecast - actual,0)) * 165
  
  # Deutlich höherer Strafbetrag für zu niedrige Schätzung. (initial 5000)
  penalty <- abs(sum(pmin(forecast - actual,0))) * 5000 
  
  # Summenbildung für Gesamtkosten
  loss <- stdbyloss + penalty
  
  return(loss)
}

```

### Pre-Processing {#sec-pre-processing}

#### Reading the csv-file

```{r}
#| echo: false
#| message: false
#| warning: false
require(readr)
sickness_csv <- read_csv("C:/Users/ChSnsMgt/iCloudDrive/DLMDWME01/01_data/01_lake/01_use_case_2/sickness_table.csv", 
    col_types = cols(date = col_datetime(format = "%Y-%m-%d")))
```

In diesem Fall ist keine aufwendige Vorverarbeitung der Daten notwendig. Prophet schreibt einen Datensatz vor, der die zeitliche Komponente (*ds*) und die Zeitreihendaten (*y*) abbildet.

```{r}
# Datenreduktion gem. Prophet-Vorgaben
df <- sickness_csv %>% 
  select(ds = date,
         y = sby_need)
  
```

### Data Splitting

### Model Training and Tuning

```{r}
# check hyperparameter in package description

# tune hyperparameter
tune_grid <- expand.grid(changepoint_prior_scale = c(0.01, 0.1, 0.5), # the more trend-changes the higher the value
                         seasonality_prior_scale = c(10, 50, 100), # stronger seasonaliy effect needs higher values
                         holidays_prior_scale = c(10, 50))

# cv and loss_fun used as traincontrol w/ caret
control <- trainControl(method = "cv", number = 5, 
                        summaryFunction = lossfunction)

# Dann kannst du Prophet als Methode in `train()` verwenden
prophet_model <- train(
  y ~ ., 
  data = df, 
  method = prophet)
#, 
  #trControl = control,
  #tuneGrid = tune_grid
#)
  
m <- prophet_model$model  # Zugriff auf das beste Modell
future <- make_future_dataframe(m, periods = 30)
forecast <- predict(m, future)

p1 <- plot(m, forecast)  # Plot der Vorhersage
ggplotly(p1)

p2 <- plot_cross_validation_metric(cv_results, metric = "rmse", rolling_window = 0.1)
ggplotly(p2)

p3 <- prophet_plot_components(m, forecast, uncertainty = TRUE, plot_cap = TRUE, weekly_start = 0, yearly_start = 0, render_plot = TRUE )

```

### Measuring Performance

```{r}
models <- list(
  prophet = prophet_model,
  xgboost = train(y ~ ., data = df, method = "xgbTree", trControl = control),
  glm = train(y ~ ., data = df, method = "glm", trControl = control)
)

# Modellvergleich mit Resampling
resamples(models) %>% summary()


 #? hybride modelle mit prophet?
  
 



```

## Old stuff

```{r}
#| message: false
#| warning: false
require(lubridate, quietly = T)
require(dbplyr, quietly = T)
sick <- sickness_csv[,c(2:4,7)]
sick <- sick %>% dplyr::mutate(year = lubridate::year(date),
                        month = lubridate::month(date),
                        week = lubridate::week(date),
                        wday = lubridate::wday(date),
                        calls100 = calls/100,
                        call_per_sick = calls/n_sick)
plot(sick[,c(4:8)])
plot(sick[,c(2,5:8)])
plot(sick[,c(3,5:8)])
plot(sick[,c(10,4:8)])
plot(sick[,c(2,7,9)])
```

```{r}
#| message: false
#| warning: false
require(ggplot2, quietly = T)
require(plotly, quietly = T)
require(data.table, quietly = T)
require(reshape2, quietly = T)

# reshape tables
week <- reshape2::melt(sick[,c(4,7,9,10)], id.vars = "week") %>% 
  dplyr::group_by(week, variable) %>%
  dplyr::summarise(n = sum(value))

month <- reshape2::melt(sick[,c(4,6,9,10)], id.vars = "month") %>% 
  dplyr::group_by(month, variable) %>%
  dplyr::summarise(n = sum(value))

weekday <- reshape2::melt(sick[,c(4,8,10)], id.vars = "wday") %>% 
  dplyr::group_by(wday, variable) %>%
  dplyr::summarise(n = sum(value))

p_weekday <- ggplot(data = weekday) +
  geom_line(aes(x = wday, y = n, colour = variable)) +
  geom_smooth(aes(x = wday, y = n, colour = variable))

p_week <- ggplot(data = week) +
  geom_line(aes(x = week, y = n, colour = variable)) +
  geom_smooth(aes(x = week, y = n, colour = variable))

p_month <- ggplot(data = month) +
  geom_line(aes(x = month, y = n, colour = variable)) +
  geom_smooth(aes(x = month, y = n, colour = variable))


ggplotly(p_week)
ggplotly(p_month)

```

```{r}
#| message: false
#| warning: false
weeks_per_year <- reshape2::melt(sick[,c(4,5,7,10)],
                                 id.vars = c("year","week")) %>%
  dplyr::group_by(year, week, variable) %>%
  dplyr::summarise(n = sum(value)) %>%
  dplyr::mutate(contweek = year + week/52)
  
  

p_wpy <- ggplot(data = weeks_per_year) +
  geom_line(aes(x = contweek, 
                # x = week,
                y = n,
                colour = variable)) +
                # colour = as.factor(paste0(variable,year)), 
                # group = year)) +
  geom_smooth(aes(x = contweek, 
                  # x = week,
                  y = n, 
                  colour = variable))
                  # colour = as.factor(paste0(variable,year)), 
                  # group = year))

ggplotly(p_wpy)

```

```{r}
#| message: false
#| warning: false
weeks_per_year2 <- reshape2::melt(sick[,c(4,5,7,9,10)],
                                 id.vars = c("year","week")) %>%
  dplyr::group_by(year, week, variable) %>%
  dplyr::summarise(n = sum(value)) %>%
  dplyr::mutate(contweek = year + week/52)
  
# add 10 to sby_need == 0 to avoid log(0)
weeks_per_year2[(weeks_per_year2$variable == "sby_need" & 
                 weeks_per_year2$n == 0), "n"] <- 1

p_wpy2 <- ggplot(data = weeks_per_year2) +
  geom_line(aes(x = contweek, 
                # x = week,
                # y = n,
                y = log(n),
                colour = variable)) +
                # colour = as.factor(paste0(variable,year)), 
                # group = year)) +
  geom_smooth(aes(x = contweek, 
                  # x = week,
                  # y = n, 
                  y = log(n), 
                  colour = variable))
                  # colour = as.factor(paste0(variable,year)), 
                  # group = year))

ggplotly(p_wpy2)
```

```{r}
#| message: false
#| warning: false
cps <- weeks_per_year2[weeks_per_year2$variable == "call_per_sick",]$n
need <- weeks_per_year2[weeks_per_year2$variable == "sby_need",]$n

p <- ggplot(data.frame(date = weeks_per_year2$contweek,
                       dep_check = log(cps)/log(need)),
            aes(x = date,
                y = dep_check)) +
  geom_line() + 
  geom_smooth()

ggplotly(p)
```
