---
title: "Data Dictionary: StandyBy Data (.xlsx)"
author: "Georg Grunsky"
format: pdf
editor: visual
bibliography: references.bib
---

```{r}
#| include: false
require(readxl)

filename <- "sickness_table.xlsx"
path <- "../../01_data/01_lake/01_use_case_2/"
 
sickness <- read_excel(paste0(path, filename), 
    col_types = c("numeric", "date", "numeric", 
        "numeric", "numeric", "numeric", 
        "numeric", "numeric"))
```

## Data description

File name: **`{r} filename`**

Saved in: **`{r} path`**

The dataset has **`{r} nrow(sickness)`** observations of **`{r} length(names(sickness))`** variables and is of type **`{r} class(sickness)`**.

The data structure shows following data types:

```{r}
#| echo: false
str(sickness)
```

The description of the dataset is taken from the projects basic data document "Zusatzinformationen_DLMDWME01 [@pak_zusatzinformationen_dlmdwme01_2024]

The file provides data about: Anzahl an Krankenständen, Notrufen, Ersatzfahrern im Bereitschaftsdienst und Zahl der zusätzlichen Einsatzfahrer, die aktiviert werden müssen (auf Tagesbasis)

Description of variables

-   ...1: Zähler
-   date: Datum
-   n_sick: Anzahl der Einsatzfahrer, die einen Krankenstand angemeldet haben
-   calls: Anzahl der Notrufe
-   n_duty: Anzahl der Einsatzfahrer im Dienst
-   n_sby: Anzahl der verfügbaren Ersatzfahrer
-   sby_need: Anzahl der Ersatzfahrer, die aktiviert werden
-   dafted: Anzahl der zusätzlichen Einsatzfahrer, die aktiviert werden müssen, wenn die Anzahl der Einsatzfahrer im Bereitschaftsdienst nicht ausreicht
