---
title: "Data Dictionary: Standby Data (.csv)"
author: "Georg Grunsky"
date: today
editor: visual
bibliography: references.bib
---

```{r}
#| message: false
#| warning: false
#| include: false

require(readr)

filename <- "sickness_table.csv"
path <- "../../01_data/01_lake/01_use_case_2/"
proj_path <- "01_data/01_lake/01_use_case_2/"

fsize <- round(file.size(paste0(path, filename))/1024,2)

sickness <- read_csv(paste0(path, filename), 
        col_types = cols(...1 = col_double(), 
        date = col_date(format = "%Y-%m-%d")))
```

# Beschreibung der Daten

Dateiname: ***`{r} filename`***

Dateigröße (Kb): ***`{r} fsize`***

Originaldaten gespeichert in: ***`{r} proj_path`***

Aufgrund der geringen Größe wurde der gesamte Datensatz ebenso in *\*\*\* ***00_sample_data/01_raw*** hinterlegt.

Der Datensatz enthält ***`{r} nrow(sickness)`*** Datenpunkte mit jeweils ***`{r} length(names(sickness))`*** Merkmalen und wurde als Datentyp ***`{r} class(sickness)`*** angelegt.

Die Daten weisen folgende Struktur auf:

```{r}
#| echo: false
#| message: false
#| warning: false

timerange <- range(as.Date(sickness$date))

attributes(sickness)$spec
```

Die u.a. Beschreibung der Daten wurde dem Dokument "Zusatzinformationen_DLMDWME01 [@pak_zusatzinformationen_dlmdwme01_2024] entnommen. Hiernach geben die enthaltenen Daten Auskunft über Metriken (auf Tagesbasis) des Einsatzfahrten-Bereitschaftspersonals des Berliner RotKreuz Rettungsdienstes. Diese tageweisen Zeitreihendaten umfassen den Zeitraum von ***`{r} timerange[1]`*** bis ***`{r} timerange[2]`***.

Beschreibung der einzelnen Datenmerkmale

| Variable | Beschreibung |
|:---------------|--------------------------------------------------------|
| *...1* | Zähler |
| *date* | Datum |
| *n_sick* | Anzahl der Einsatzfahrer, die einen Krankenstand angemeldet haben |
| *calls* | Anzahl der Notrufe |
| *n_duty* | Anzahl der Einsatzfahrer im Dienst |
| *n_sby* | Anzahl der verfügbaren Ersatzfahrer |
| *sby_need* | Anzahl der Ersatzfahrer, die aktiviert werden |
| *dafted* | Anzahl der zusätzlichen Einsatzfahrer, die aktiviert werden müssen, wenn die Anzahl der Einsatzfahrer im Bereitschaftsdienst nicht ausreicht |

# Literaturverzeichnis